臺灣臺中地方法院刑事裁定　　　　　 100年度交聲字第3327號
原處分機關　交通部公路總局臺中區監理所
異　議　人
即受處分人　劉淞瑋
上列異議人即受處分人因違反道路交通管理處罰條例事件，對於
交通部公路總局臺中區監理所民國100年11月18日所為之裁決（
中監違字第裁60-G1H433441號違反道路交通管理事件裁決書），
聲明異議，本院裁定如下：
    主    文
異議駁回。
    理    由
一、原處分機關移送意旨略以：異議人即受處分人劉淞瑋（下稱
    受處分人）所有車牌號碼3127-SL號自小客車，於100年9月2
    4日12時3分許，在臺中市○○區○○路春源鋼鐵旁，因「限
    速60公里，經檢定合格儀器測照，時速74公里，超速14公里
    （未滿20公里）」之違規，為臺中市政府警察局交通警察大
    隊直屬第三分隊依違反道路交通管理處罰條例第40條規定逕
    行舉發。受處分人於期限內到案申訴，經原舉發單位函復後
    仍不服，本所遂於100年11月18日以中監違字第裁60-G1H433
    441號違反道路交通管理事件裁決書裁處罰鍰新臺幣一千六
    百元，並記違規點數一點等語。
二、受處分人聲明異議意旨略以：受處分人檢附違規現場照片三
    張，其中圖一顯示違規路段之地面未標明限速公里數，且圖
    二顯示速限標誌及其附牌被樹枝擋到昏暗看不清楚，又圖三
    可見路邊測速告示牌已壞掉。又警方之採證照片黑白，且角
    度不同，樹木已修剪等語。
三、按汽車駕駛人，行車速度，超過規定之最高時速，或低於規
    定之最低時速，除有第43條第1項第2款情形外，處新臺幣一
    千二百元以上二千四百元以下罰鍰；並予記違規點數一點，
    道路交通管理處罰條例第40條、第63條第1項第1款分別定有
    明文。次依違反道路交通管理事件統一裁罰基準及處理細則
    第2條第2項違反道路交通管理事件統一裁罰基準表規定，違
    反道路交通管理處罰條例第40條行車速度超過規定之最高速
    限未滿20公里之汽車駕駛人，於期限內到案聽候裁決者，處
    新臺幣一千六百元罰鍰。
四、經查：
(一)本件受處分人所有車牌號碼3127-SL號自小客車，於前揭時
    、地，行駛於限速60公里路段，經檢定合格科學儀器測照，
    時速達74公里，超速14公里，且該違規地點前約154公尺處
    ，業已設置最高行車速限60公里之限速標誌及前有測速照片
    之告示牌，而為臺中市政府警察局交通警察大隊直屬第三分
    隊警員，依違反道路交通管理處罰條例第40條規定逕行舉發
    等情，有臺中市政府警察局中市警交字第G1H433441號舉發
    違反道路交通管理事件通知單影本、臺中市政府警察局交通
    警察大隊100年11月3日中市警交執字第1000022484號函暨所
    附經濟部標準檢驗局100年8月11日雷達測速儀檢定合格證書
    （有效期限101年8月31日）、採證相片附卷可稽；受處分人
    對其駕駛上開自用小客車有「行車速度超過規定之最高時速
    」之違規亦不爭執，此部分事實可堪認定。
(二)受處分人雖以前情置辯，惟經本院檢視卷附違規路段限速標
    誌之現場照片可知，該速限「60」及「前有測速照相」之告
    示牌均清晰可見，無遭路樹遮蔽之情，且該限速標誌及其下
    告示牌係設置於違規地點前約154公尺，已符合道路交通管
    理處罰條例第7條之2第3項「至少100公尺前」之規定，其設
    置距離已使駕駛人有相當時間充分反應，以遵守行車速限。
    且比對受處分人所提出照片，仍可見該速限標誌桿之紅色圓
    形標誌及黃黑相間顏色之告示牌，是駕駛人客觀上仍得以認
    知該處設有交通標誌之事實，則駕駛人自應留意該交通標誌
    之內容，自不能僅以主觀認定該速限標誌為樹枝擋到，遽認
    其無依限速標誌行駛於道路之義務。又觀諸受處分人所檢附
    限速標誌設置照片（即異議意旨所稱圖二），係由該違規路
    段之「內側車道靠近中央分隔島」處往該標誌方向拍攝，與
    本件採證之測速照片所顯示系爭車輛超速行駛於該路段「外
    側車道」，前者拍攝角度，與違規當時駕駛人視線之角度明
    顯不同，且該速限標誌既已得從受處分人提供現場照片辨別
    其所在位置，即難認有何無法辨識該交通標誌存在之情形，
    不能據此作為有利受處分人之認定。況本件舉發違規時間為
    12時3分許，依採證照片顯示，當時光線明亮，並無雨霧影
    響駕駛人視線之情形，再從該限速標誌與其旁行道樹之相對
    位置觀之，該標誌所在位置與其前後方行道樹均存有相當之
    距離，衡情駕駛人行駛於違規路段之外側車道，由遠至近駛
    向該標誌時，該限速標誌為前方行道樹木擋住之情形，會因
    駕駛人視角之變化（即角度由小至大）而愈來愈小，駕駛人
    之視野益會更為清楚，縱認受處分人前開所辯為真，惟該受
    處分於行經違規地點前既可得知該處設有限速標誌，卻疏未
    注意前方路況及行車速度，其就本件超速亦有可歸責之過失
    。綜上所述，本件原處分機關以受處分人所有車牌號碼3127
    -SL號自小客車於上揭時地，有行車速度超過該路段規定之
    最高時速14公里之違規，依道路交通管理處罰條例第40 條
    、第63條第1項之規定，裁處受處分人罰鍰新臺幣一千六百
    元及記違規點數一點，自無不合。本件受處分人聲明異議為
    無理由，應予駁回。
五、據上論斷，應依道路交通管理處罰條例第87條第2項、道路
    交通事件處理辦法第18條，裁定如主文。
中    華    民    國   100    年    12    月    22    日
                    交通法庭    法  官  鍾堯航
上正本證明與原本無異。
如不服本裁定應於送達後五日內向本院提出抗告狀。
                                書記官  吳淑願
中    華    民    國   100    年    12    月    22    日